臺灣桃園地方法院刑事判決　　　　　　　100年度訴字第720號
公　訴　人　臺灣桃園地方法院檢察署檢察官
被　　　告　王秉安
選任辯護人　吳茂榕律師
上列被告因毒品危害防制條例案件，經檢察官提起公訴（99年度
偵字第23475 號），本院判決如下：
    主  文
王秉安無罪。
    理  由
一、公訴意旨略以：被告王秉安明知愷他命（Ketamine，下稱K
    他命）係經公告列為第三級毒品，不得販賣，竟意圖營利，
    向不詳人士，以不詳價錢販入K 他命後，基於販賣第三級毒
    品K 他命之犯意，以其所有之0000000000門號行動電話作為
    聯絡工具，於（一）民國99年1 、2 月間某日晚上，在劉靜
    宜上班之桃園縣桃園市○○路上之晶湄酒店內，販賣不詳重
    量價格為新臺幣（下同）400 元之K 他命1 小包予劉靜宜。
    （二）分別於99年3 月初某日凌晨1 時許及3 月初某日中午
    12時許，均在桃園縣桃園市○○路陽明公園對面之加油站，
    販賣不詳重量價格為400 元之K 他命各1 小包予李哲逸。（
    三）於99年3 月4 日，在桃園縣桃園市○○路車麗屋（業經
    蒞庭檢察官當庭更正）汽車百貨附近，販賣不詳重量價格為
    400 元之第三級毒品K 他命1 小包予陳宥任。嗣警接獲檢舉
    ，為警調閱上述電話過濾相關可能購毒人員後，循線查獲，
    因認被告涉犯毒品危害防制條例第4 條第3 項之販賣第三級
    毒品罪嫌等語。
二、犯罪事實應依證據認定之，無證據不得認定犯罪事實，又不
    能證明被告犯罪者，應諭知無罪之判決，刑事訴訟法第154
    條第2 項、第301 條第1 項分別定有明文。且認定犯罪事實
    所憑之證據，雖不以直接證據為限，間接證據亦包括在內，
    然無論直接或間接證據，其為訴訟上之證明，須於通常一般
    之人均不致於有所懷疑，而得確信其為真實之程度者，始得
    據之為有罪之認定，倘其證明尚未達到此一程度，而有合理
    性懷疑之存在時，即無從為有罪之認定，此有最高法院76年
    度臺上字第4986號判例意旨可資參照。
三、公訴意旨認被告王秉安涉犯上開販賣第三級毒品罪嫌，無非
    係以證人劉靜宜、李哲逸、陳宥任之證述、通聯調閱查詢單
    及被告於另案中被查扣之帳冊等為主要之論據。訊據被告王
    秉安矢口否認有上開犯行，辯稱：伊沒有販賣K 他命給劉靜
    宜、李哲逸及陳宥任，渠等毒品係來自案外人葉俊男，該3
    人係受案外人葉俊男指示誣指伊販賣毒品云云。經查：
（一）證人劉靜宜雖證稱：我綽號叫「妹妹」，我於99年1 、2
      月間向被告買過約10次K 他命，每包400 元，我打被告使
      用的0000000000門號與被告聯絡後，被告就會開一部白色
      轎車把K 他命送到桃園市○○路當時我上班的晶湄酒店給
      我，我都是利用晚上我上班的時間向被告購買等語（見偵
      查卷第27、101 至102 、118 頁，本院訴字卷第38至41頁
      ），惟此節不僅為被告所否認，且被告究竟係於何時前往
      晶湄酒店販售K 他命予證人劉靜宜、該次交易情形為何等
      節亦無從特定，又無證人劉靜宜施用第三級毒品K 他命相
      關案件紀錄或尿液檢驗報告，亦無證人劉靜宜持有K 他命
      遭查獲或因他人持有K 他命同遭查獲之相關案件紀錄，而
      公訴人所舉之通聯調閱查詢單復無99年1 、2 月間被告與
      證人劉靜宜通聯之相關紀錄，是以，本院無從僅以證人劉
      靜宜上開證述遽認被告在99年1 、2 月間特定之某日有販
      賣第三級毒品K 他命予證人劉靜宜之犯行，此部分不能證
      明被告犯罪。
（二）證人李哲逸於警詢證述：我的K 他命是向王秉安購買的，
      在王秉安99年3 月6 日出事前共向他買2 次，每次買1 小
      包400 元，第1 次是99年3 月初某日凌晨1 時許，在桃園
      市○○路陽明公園對面的加油站內，我撥打他的00000000
      00門號與他約定交易時地，第2 次也是在99年3 月初某日
      中午時分，一樣撥打上開電話約在該加油站內完成交易等
      語（見偵查卷第30頁反面至31頁）。惟其於偵查時證述：
      99年3 月初，桃園市○○路陽明公園對面的加油站，1 次
      是凌晨12時到3 時之間，1 次是中午12時多，1 次買2 包
      ，1 包400 到500 元，王秉安有時說400 元，有時說500
      元等語（見偵查卷第108 頁），證人李哲逸就其向被告購
      買K 他命之數量及價錢前後證述已有不同，其於其後之偵
      查中又改證稱向被告買K 他命1 次1 包，1 包450 元等語
      （見偵查卷第119 頁），復為不同之證述。證人李哲逸於
      本院審理中又改證稱：99年3 月2 日有向被告買1 包K 他
      命，地點是陽明公園對面的加油站旁的網咖門口，是白天
      或晚上我忘了，我交給被告300 至500 元間，正確金額我
      忘了，第2 次是99年3 月5 日晚上，我跟一群朋友到桃園
      市○○○路的絕色汽車旅館開轟趴，所施用的K 他命是在
      當天晚上8 、9 時在絕色汽車旅館向被告買的，我用我使
      用的0000000000打電話給被告販毒的公線，是被告員工蔣
      韋傑接聽的，也是蔣韋傑送貨過來，蔣韋傑文付1 包K 他
      命給我，我交給蔣韋傑2000元，後來被告也有來絕色汽車
      旅館等語（見本院訴字卷第29至33頁）。查上情除均為被
      告否認外，且證人李哲逸證述向被告購買K 他命之次數不
      過2 次，惟其就此2 次向被告購買K 他命之時間、地點、
      K 他命之數量、價錢，甚至K 他命係由何人送貨等節，所
      為之證述前後極不一致，憑信性已低。觀諸被告使用之00
      00000000門號之通聯調閱查詢單（見偵查卷第73至92頁）
      ，99年3 月2 日上午7 時32分許，被告有撥打證人李哲逸
      上開門號，並有8 秒的通聯時間（見同上卷第78頁），惟
      此部分通聯紀錄是上午時分，與證人李哲逸前揭證述向被
      告購買K 他命2 次之「1 次是凌晨買、1 次是中午買」等
      語之證述均不相符合，而又未見於99年3 月6 日前（被告
      於該日另案遭查獲）之3 月初，有被告與證人李哲逸在凌
      晨時分之通聯紀錄，是證人李哲逸證述有在99年3 月初某
      日凌晨打電話向被告購買1 次K 他命等語，已難憑採；又
      查99年3 月5 日晚上7 時51分、55分及59分，被告3 次撥
      打證人李哲逸上開門號，並分別有84秒、94秒及57秒的通
      聯時間（見同上卷第90頁），而此部分亦與證人李哲逸前
      揭「1 次是凌晨買、1 次是中午買」等語之證述不相符合
      ，且未見99年3 月初有被告與證人李哲逸在中午時分之通
      聯紀錄，是證人李哲逸就其有1 次是中午向被告購買K 他
      命之證述，亦難採信。是以證人李哲逸上開證詞不僅前後
      不一，所為證述內容核後復均與通聯紀錄不符，均難為不
      利於被告之認定。
（三）又證人陳宥任雖證稱：我綽號叫「小胖」，我有向被告買
      過K 他命，20次以上，1 個月會向被告買好幾次，都是我
      要買K 他命時才跟被告聯絡，我每次都會先打0000000000
      門號電話聯絡被告，每次都購買1 包，1 包價格400 元，
      99年3 月4 日晚上我以0000000000門號撥打電話給被告要
      購買K 他命，被告叫我到桃園市○○路被告租屋處樓下等
      ，我到了之後，打電話叫被告下來，我們就在春日路上車
      麗屋汽車保養廠旁的十字路口旁，我拿400 元給被告，被
      告拿1 包K 他命給我而完成交易等語（見偵查卷第35、10
      5 至106 、122 頁，本院訴字卷第35至37頁），而上情除
      據被告否認外，觀諸上開通聯調閱查詢單，99年3 月4 日
      晚上8 時32分、10時1 分03秒、10時1 分42秒，被告3 次
      撥打證人陳宥任上開門號，並分別有48秒、11秒及5 秒的
      通聯時間（見同上卷第86頁），其上顯示發話者為被告，
      並非證人陳宥任，此與證人陳宥任「每次都會先打電話聯
      絡被告購買K 他命」等語之證述已有不符，又姑不論誰為
      發話之人，被告與證人陳宥任2 人於上開時間內之3 次通
      聯，至多僅能證明其2 人在上開時間內有通聯，無法證明
      通聯之內容即係證人陳宥任所證述之向被告購買K 他命相
      關情節，此外，又無證人陳宥任施用或持有K 他命抑或因
      他人持有K 他命而同遭查獲之案件、或尿液檢驗報告可資
      佐證，均難以憑認被告確實有於上開時地販賣第三級毒品
      K 他命予證人陳宥任之犯行，而為不利於被告之認定。
（四）被告辯稱係案外人葉俊男指使證人劉靜宜、李哲逸及陳宥
      任3 人誣陷報復伊有販賣K 他命云云。查被告與上開證人
      均陳述彼此間並無仇恨等語，則上開證人是否有必要甘冒
      偽證罪責之風險而數度指證被告販賣K 他命，已令人懷疑
      ；又查被告於99年3 月6 日下午3 時，為警在案外人葉俊
      男租屋處，查獲被告所有背包內有第二級毒品MDMA（搖頭
      丸）10顆、第三級毒品K 他命69包（毛重149.62公克）之
      犯行，觀諸被告在該案其所有之背包內查扣之紙張上記載
      「妹妹（劉靜宜綽號）25+3+10+2+10」、「妹妹50」、「
      小胖（陳宥任綽號）40」、「小胖50」、「哲逸（其後之
      數字已塗去）」等文字（見偵查卷第38頁），佐以在其背
      包內又遭查獲大量K 他命毒品計69小包毛重149 餘公克等
      節（扣押物品目錄表見偵查卷第40頁），被告具高度可能
      涉嫌販賣K 他命，至少顯示被告就其持有大量毒品犯行部
      分絕非置身事外毫無干係之人，被告辯稱紙張上數字係其
      外出花費之記載，與本案無關云云，辯護人主張是被告無
      意義之記載云云，與一般無意義塗鴉或花費金額之記載不
      同，均不足採信。又被告與葉俊男在該案均否認上開毒品
      為自己所有，互辯稱係對方所有，而其2 人就此部分經送
      測謊鑑定後，就「查獲之毒品不是自己所有」一節，其2
      人均呈不實反應等情，有該案之臺灣桃園地方法院檢察署
      檢察官99年度偵字第7706、7707號起訴書、本院100 年度
      訴字第71號違反毒品危害防制條例案件於100 年8 月25日
      之審判筆錄影本、內政部警政署刑事警察局99年7 月13日
      刑鑑字第0990095518號鑑定書影本各1 份在卷可稽（見本
      院訴字卷第51至93頁），並經本院調閱該案卷宗核閱無訛
      ，而被告在本案空言否認販賣K 他命毒品予證人劉靜宜、
      李哲逸及陳宥任，僅辯稱係遭誣陷云云，就其與上開證人
      間通聯內容為何又避重就輕，辯稱均不記得云云，其中所
      辯「伊當時在上課，李哲逸還一直打電話給伊要伊趕快過
      去絕色旅館」云云之供述，亦與上開通聯調閱查詢單顯示
      被告為發話人，係被告撥打電話予證人李哲逸（見偵查卷
      90頁）不符，所辯均無從採信。惟，誠如上開說明，被告
      前揭所辯縱不可採信，但公訴人所指被告本案共4 次販賣
      第三級毒品K 他命之積極證據僅有證人劉靜宜、李哲逸及
      陳宥任之證述，惟其等證述或前後不一、或無法特定、或
      因時間久遠其所證內容與起訴之犯罪事實不符，且均無其
      他直接或間接證據支持，通聯調閱查詢單又僅能證明被告
      有於上開時間與證人李哲逸、陳宥任通聯，無法證明其內
      容即係販賣第三級毒品K 他命之相關交易對話，至被告於
      本院另案查扣之紙張，雖其上記載之內容極為可疑，惟究
      非本案公訴意旨所指4 次販賣第三級毒品之相關紀錄，均
      無從為不利於被告之認定。
（五）綜上，本院無法產生被告在上揭時地，有分別販賣第三級
      毒品K 他命予證人劉靜宜、李哲逸、陳宥任犯行之心證，
      在各該證人證述有上開疑義之情況下，本件又無其他積極
      證據足以佐證證人證述與事實相符，尚難僅憑證人劉靜宜
      、李哲逸及陳宥任之證述遽認被告有販賣第三級毒品犯行
      。
四、綜合上述說明，本件公訴人提出之證據，經本院逐一剖析，
    參互審酌，尚不足以證明被告有公訴人所指販賣第三級毒品
    之犯罪事實，本院無從獲得被告有罪之心證，應認不能證明
    被告犯罪。此外，復查無其他積極證據足資證明被告有公訴
    人所指之上開犯行，既不能證明其犯罪，依法自應為無罪之
    諭知。
據上論斷，應依刑事訴訟法第301條第1項，判決如主文。
本案經檢察官陳睿明到庭執行職務
中    華    民    國   100    年    10    月    18    日
                刑事第十四庭  審判長法  官  鍾雅蘭
                                    法  官  郭俊德
                                    法  官  楊麗文
以上正本證明與原本無異。
如不服本判決應於收受判決後10日內向本院提出上訴書狀，並應
敘述具體理由。其未敘述上訴理由者，應於上訴期間屆滿後20日
內向本院補提理由書( 均須按他造當事人之人數附繕本) 「切勿
逕送上級法院」。
                                    書記官  柯凱騰
中    華    民    國   100    年    10    月    18    日